【裁判字號】    95,智,8
【裁判日期】    950330
【裁判案由】    損害賠償（商標專用權）
【裁判全文】
臺灣臺中地方法院民事判決  95年度智字第8號
原      告  必爾斯藍基股份有限公司
法定代理人  藍斐立 PHIL.
訴訟代理人  劉騰遠  律師
訴訟代理人  黃翊琇  律師
被      告  甲○○
                      號
            丙○○
            乙○○
當事人間損害賠償（商標專用權）事件，本院於95年3月16日言
詞辯論終結，判決如下：
    主      文
被告甲○○、丙○○、乙○○應連帶給付原告新台幣壹佰萬元。
訴訟費用由被告連帶負擔。
本判決得假執行。
    事實及理由
壹、兩造之聲明：
  一、原告：如主文第1項、第2 項所示。
  二、被告：對於原告之請求為認諾。
貳、原告起訴主張：被告甲○○明知「NIKE」商標，為百慕達商
    耐克國際股份有限公司向我國經濟部智慧財產局（改制前為
    經濟部中央標準局）申請註冊取得商標專用權，指定使用於
    運類等產品上，且現仍於專用期間內，並為一般消費大眾所
    熟知之知名商標，竟未取得原告之授權，基於販售仿冒商標
    商品之概括犯意，自民國93年10月間起，以電話聯絡及利用
    不知情之貨運公司人員送貨之方式，自大陸地區綽號「鬥陣
    」（為臺語音譯）之成年男子處，輸入數量不詳「NIKE」商
    標之仿冒鞋後，堆置不明地點之倉庫（自94年4月5日起，堆
    置於臺中市○○區○○街50巷17號8樓之1），再以於電腦網
    路上刊登廣告及散發傳單之方式，招徠顧客，而以每件商品
    新臺幣（下同）600元至1600百元不等之低價，連續販售予
    不特定之客人，賺取每件商品300元左右之價差，並自94年
    3月間起，以每月30,000元之薪資，僱用被告丙○○，由被
    告丙○○委由不知情之友人（姓名年籍不詳）轉託訴外人陳
    景鵬出面承租臺中市○○區○○街50巷17號8樓之1之房屋，
    作為堆置仿冒商品處所，並由被告丙○○於工作時間內（晚
    上7時許至凌晨間），在上址倉庫內整理仿冒商品、前往臺
    中市西屯區逢甲夜市發放傳單、招攬顧客、帶領顧客至倉庫
    處挑選商品及交易等工作。另被告乙○○為被告甲○○之女
    婿，因欲向被告甲○○借款，竟基於幫助被告甲○○販賣仿
    冒商標商品之概括犯意，自94年4月底起，連續多次前往上
    址倉庫處，幫忙被告甲○○搬運及整理仿冒商品。嗣為警於
    94年5月4日上午6時許查獲，爰依侵權行為損害賠償請求權
    ，請求判決如聲明所示。
參、被告甲○○、丙○○、乙○○對於原告之請求逕為認諾。
肆、經查：當事人於言詞辯論時為訴訟標的之捨棄或認諾者，應
    本於其捨棄或認諾為該當事人敗訴之判決，民事訴訟法第38
    4條定有明文。本件被告甲○○、丙○○、乙○○對於原告
    之請求於言詞辯論時逕為訴訟標的之認諾，爰依前開規定為
    被告敗訴之判決，並依職權宣告假執行。
伍、結論：原告之訴為有理由，依民事訴訟法第85條第2項，第
    389條第1項第1款，判決如主文。
中    華    民    國    95    年    3     月    30    日
                  民事第四庭    法  官  王  銘
正本係照原本作成。
如對本判決上訴，須於判決送達後20日內向本院提出上訴狀。
中    華    民    國    95    年    3     月    30    日
                                書記官


司法院資訊處製作；財團法人民間司法改革基金會備份。
